【裁判字號】    89,易,4137
【裁判日期】    900406
【裁判案由】    毒品危害防制條例
【裁判全文】
臺灣臺中地方法院刑事判決                        八十九年度易字第四一三七號
    公  訴  人  臺灣臺中地方法院檢察署檢察官
    被      告  甲○○
右列被告因毒品危害防制條例案件，經檢察官提起公訴（九十年度偵字第一七八八號
），暨移送併辦（臺灣板橋地方法院檢察署八十九年度毒偵字七三五二號）移送併辦
，本院判決如左：
    主  文
甲○○連續施用第二級毒品，處有期徒刑陸月，如易科罰金，以參佰元折算壹日。
    事  實
一、甲○○前於民國八十八年六月間及同年八月間因施用毒品案件，分別經本院裁定
    送觀察、勒戒後，均認無繼續施用毒品之傾向，分由臺灣臺中地方法院檢察署檢
    察官於八十八年七月一日及於八十八年八月二十四日，以八十八年度偵字第一四
    三八六號及八十八年度毒偵字第三一九號為不起訴處分確定。詎甲○○復於八十
    八年十二月間，在不詳地點非法施用毒品，為警當場查獲，並經本院裁定令入戒
    治處所施以強制戒治，及經臺灣臺中地方法院檢察署檢察官以八十八年度偵字第
    一五○五號提起公訴，嗣於八十九年四月二十四日經本院判處有期徒刑六月確定
    ，而於八十九年五月三日經三個月期間考核合格，再經本院裁定停止戒治交付保
    護管束。詎甲○○猶不知悔改，竟又自八十九年七月十七日某時起迄八十九年十
    一月二十一日二十三時許止，基於概括之犯意，在臺中市南屯區○○○街一號九
    樓，以將第二級毒品安非他命置於玻璃管以火燒烤使產生白煙，經吸食器過濾後
    吸入之方式，連續施用安非他命多次，其頻率約二至三日施用一次。嗣於八十九
    年八月三十日下午七時許，經警持臺灣臺中地方法院檢察署檢察官開具之搜索票
    前往臺中市○區○○○街一號九樓之一，當場發現甲○○夥同周園妹、江欣宜（
    該二人均由檢察官另案偵辦）三人非法施用第二級毒品安非他命，並扣得江欣宜
    所有施用毒品安非他命工具玻璃管一支。又於八十九年十一月二十三日凌晨一時
    許，在臺北縣樹林鎮○○街七十四巷二十五號七樓頂與陳莉莉、葉玉萍（偵查中
    冒名葉玉茹，該二人均由檢察官另案偵辦）同時為警查獲，扣得葉玉萍所有之吸
    食器一組、吸管七支。
二、案經台中市警察局第三分局、臺北縣警察局三峽分局報請臺灣臺中地方法院檢察
    署檢察官偵查起訴暨移送併辦。
    理  由
一、右揭事實業據被告甲○○於本院審理時坦承不諱，其於臺中市警察局第三分局及
    臺北縣警察局三峽分局經員警採集尿液送驗結果，均呈安非他命於人體代謝後之
    甲基安非他命陽性反應，有臺中市警察局第三分局委託驗尿液與真實姓名對照表
    、臺中市衛生局煙毒尿液檢驗成績書、臺灣檢驗科技股份有限公司濫用藥物尿液
    檢驗報告各一紙在卷可稽。被告於八十八年六月間及同年八月間因施用毒品案件
    ，分別經本院裁定送觀察、勒戒後，均認無繼續施用毒品之傾向，分由臺灣臺中
    地方法院檢察署檢察官於八十八年七月一日及於八十八年八月二十四日，以八十
    八年度偵字第一四三八六號及八十八年度毒偵字第三一九號為不起訴處分確定等
    情，有臺灣臺中地方法院檢察署刑案資料查註紀錄表附卷可參，本案事證明確，
    被告三犯連續施用第二級毒品之犯行洵堪認定。
二、核被告甲○○所為，係犯毒品危害防制條例第十條第二項之施用第二級毒品安非
    他命罪，其施用前持有第二級毒品安非他命之低度行為，應為施用之高度行為所
    吸收，不另論罪。被告先後多次施用第二級毒品安非他命犯行，時間緊接、方法
    相同，觸犯構成要件相同之罪名，顯係基於概括犯意反覆為之，為連續犯，應依
    刑法第五十六條之規定論以一罪，並加重其刑。爰審酌被告前因施用第二級毒品
    安非他命犯行，甫經二次觀察、勒戒後猶故態復萌，再連續施用第二級毒品安非
    他命不輟，無視於毒品對於自身健康之戕害及國家對於杜絕毒品犯罪之禁令，惡
    性非輕，然被告犯後尚知悔悟，本之施用毒品者均有相當程度之成癮性及心理依
    賴性，其犯罪心態與一般刑事犯罪之本質並不相同，容應以「病人」之角度為考
    量，並側重適當之醫學治療及心理矯治為宜，且被告經施以長時間之強制戒治，
    固屬保安處分之一種，然既與其所應受之刑罰，同係限制人身自由，揆諸比例原
    則，量刑不宜過重等一切情狀，量處如主文所示之刑，並諭知易科罰金之折算標
    準。被告辯稱前後二次為警查時扣案之玻璃管一支、吸食器一組、吸管七支等物
    分別係案外人江欣宜、葉玉萍所有，此外復查無其他積極證據足資證明前開物品
    係被告所有供吸食安非他命所用之物，爰不併予宣告沒收，附此敘明。
三、公訴意旨雖僅論及被告於八十九年七月十七日起至同年八月三十日止，連續施用
    第二級毒品安非他命之犯行，然前開犯罪事實欄所載其餘施用第二級毒品犯行與
    業經起訴之部分，有連續犯之裁判上一罪關係，為起訴效力所及，本院自應就前
    開被告未據起訴之犯行併予審究，亦附此敘明。
據上論斷，應依刑事訴訟法第二百九十九條第一項前段，毒品危害防制條例第十條第
二項、第二十條第三項，刑法第十一條前段、第五十六條、修正後刑法第四十一條第
一項前段，罰金罰鍰提高標準條例第二條，判決如主文。
中      華      民      國      九十      年      四      月      六    日
                                        法  官    陳  慧  珊
右正本證明與原本無異。
如不服本判決，應於送達後十日內向本院提出上訴狀（須附繕本），上訴於台灣高等
法院台中分院。
                                        書記官
中      華      民      國      九十      年      四      月      十    日
【附錄論罪科刑法條】
毒品危害防制條例第十條第二項：施用第二級毒品者，處三年以下有期徒刑。


司法院資訊處製作；財團法人民間司法改革基金會備份。
